【裁判字號】    99,訴,1655
【裁判日期】    991223
【裁判案由】    毒品危害防制條例
【裁判全文】
臺灣臺北地方法院刑事判決              99年度訴字第1655號
公  訴  人  臺灣臺北地方法院檢察署檢察官
被      告  鄭再傳
上列被告因違反毒品危害防制條例案件，經檢察官提起公訴（99
年度毒偵字第2336號），被告於本院準備程序中就被訴事實為有
罪之陳述，經本院合議庭裁定由受命法官改依簡式審判程序審理
，判決如下：
    主  文
鄭再傳施用第一級毒品，累犯，處有期徒刑拾月。
    事  實
一、鄭再傳曾因施用毒品案件，經本院以87年度毒聲字第575號
    裁定送觀察、勒戒後，因認有繼續施用毒品之傾向，經本院
    以87年度毒聲字第1015號裁定送強制戒治，期間經本院以88
    年度毒聲字第1351號裁定停止戒治，所餘戒治期間付保護管
    束，嗣因保護管束期間屆滿，並無受撤銷保護管束之情事，
    視為執行完畢，故經臺灣臺北地方法院檢察署檢察官以90
    年度戒毒偵字第123號處分不起訴。其又因施用第一級毒品
    、第二級毒品案件，再經本院以90年度毒聲字第2036號裁定
    令入戒治處所施以強制戒治，於民國91年9月13日執行完畢
    釋放出所（續入監執行下述徒刑）；同案另經本院以90年度
    訴字第1089號刑事判決判處有期徒刑10月、6月，應執行有
    期徒刑1年2月確定，鄭再傳於91年9月14日入監服刑，至92
    年11月3日縮刑期滿執行完畢。詎鄭再傳再犯施用第一級毒
    品、第二級毒品案件，分別經本院以94年度訴字第1564號刑
    事判決各判處有期徒刑8月、4月、應執行有期徒刑11月及本
    院95年度訴字第1110號刑事判決判處有期徒刑10月、7月、
    應執行有期徒刑1年3月，先後確定在案；鄭再傳於95年6月
    27日入監接續執行上開2案。嗣因中華民國96年罪犯減刑條
    例於95年7月4日公布，於96年7月16日施行，經臺灣高等法
    院96年度聲減字第2795號裁定後案應減為有期徒刑5月、3
    月15日、應執行有期徒刑7月15日，減刑後，於96年12月11
    日縮刑期滿執行完畢（構成累犯）。又於97年間因施用毒品
    案件，經本院以97年度訴字第2160號判決判處有期徒刑8月
    確定，於98年5月19日入監執行，甫於99年1月18日縮刑期滿
    執行完畢（構成累犯）。詎其仍不知悔改，於99年6月14日
    凌晨零時許，基於施用第一級毒品海洛因及第二級毒品甲基
    安非他命之犯意，在臺北縣新店市○○路2巷36弄1號5樓，
    以將海洛因及甲基安非他命置入自備之注射針筒加水後，以
    注射入手臂方式，施用第一級毒品海洛因及第二級毒品甲基
    安非他命1次。嗣於99年6月14日下午4時許，為警持臺灣板
    橋地方法院99年度聲搜字第1581號搜索票在上址查獲，經採
    集鄭再傳尿液送驗，結果呈嗎啡、甲基安非他命陽性反應，
    始查悉上情。
二、案經臺北縣政府警察局報請臺灣臺北地方法院檢察署檢察官
    偵查起訴。
    理  由
一、本件被告鄭再傳所犯施用第一、二級毒品罪，係死刑、無期
    徒刑、最輕本刑為3年以上有期徒刑以外之罪，且非高等法
    院管轄第一審案件，被告於本院準備程序中，先就被訴事實
    為有罪之陳述，經告知簡式審判程序之旨，並聽取檢察官及
    被告之意見後，本院合議庭裁定由受命法官進行簡式審判程
    序，是本件之證據調查，依刑事訴訟法第273條之2規定，不
    受同法第159條第1項、第161條之2、第161條之3、第163條
    之1及第164條至第170條規定之限制，合先敘明。
二、訊據被告就上開犯罪事實坦承不諱，又被告為警查獲後所採
    集之尿液，經以酵素免疫分析法初步檢驗結果，呈安非他命
    類及鴉片類陽性反應，再以氣相層析質譜儀法確認檢驗結果
    ，判定呈第一級毒品鴉片類（嗎啡、可待因）及甲基安非他
    命陽性反應，此有臺北縣政府警察局刑事警察大隊偵辦毒品
    危害防制條例被移送人姓名及代碼對照表（尿液檢體編號：
    Q0000000號）及台灣檢驗科技股份有限公司出具之濫用藥物
    檢驗報告附卷可稽（見99年度毒偵字第2336號卷第41至42頁
    ）。堪認被告上開出於任意性之自白與事實相符，應堪採信
    。是本案事證明確，被告犯行洵堪認定，應依法論科。
三、按海洛因、甲基安非他命分別為毒品危害防制條例第2條第2
    項第1款、第2款明定之第一級、第二級毒品，不得持有及施
    用。核被告所為，係犯毒品危害防制條例第10 條第1項之施
    用第一級毒品罪及同條第2項之施用第二級毒品罪。被告施
    用前持有第一級毒品海洛因及第二級毒品甲基安非他命之低
    度行為，分別為其施用第一級、第二級毒品之高度行為所吸
    收，均不另論罪。再被告以一行為觸犯上開二罪名，為想像
    競合犯，應從一重之施用第一級毒品罪處斷。查被告有如事
    實欄所示之犯罪科刑執行紀錄，為累犯，應依刑法第47條加
    重其刑。爰審酌施用毒品為身心健康之自戕行為，並非侵害
    他人法益之犯罪行為；又被告坦承犯行，犯後態度良好；因
    吸毒者對毒品之依賴性，若未服用毒品，即產生多種生理不
    適之戒斷症狀致難以承受，毒品之成癮性，將致吸毒者身心
    均難自制而施用毒品之犯罪動機、國小畢業之智識程度、生
    活狀況等一切情狀，量處如主文所示之刑，以示懲儆。公訴
    人雖就被告本案犯行具體求刑有期徒刑7月，惟本院認以量
    處如主文所示之刑為適當，公訴人之求刑，核屬過輕，附此
    敘明。
據上論斷，應依刑事訴訟法第273條之1第1項、第299條第1項前
段，毒品危害防制條例第10條第1項、第2項，刑法第11條前段、
第55條、第47條第1項，判決如主文。
本案經檢察官徐文豪到庭執行職務
中    華    民    國    99    年    12    月    23    日
                  刑事第十五庭  法  官  李小芬
上正本證明與原本無異。
如不服本判決應於收受送達後10日內向本院提出上訴書狀，並應
敘述具體理由；其未敘述上訴理由者，應於上訴期間屆滿後20日
內向本院補提理由書（均須按他造當事人之人數附繕本）「切勿
逕送上級法院」。
                                書記官  陳品潔
中    華    民    國    99    年    12    月    23    日
附錄所犯法條：
毒品危害防制條例第10條
施用第一級毒品者，處 6 月以上 5 年以下有期徒刑。
施用第二級毒品者，處 3 年以下有期徒刑。

司法院資訊處製作；財團法人民間司法改革基金會備份。
